【裁判字號】    98,訴,198
【裁判日期】    980331
【裁判案由】    違反毒品危害防制條例
【裁判全文】
臺灣嘉義地方法院刑事判決               98年度訴字第198號
公  訴  人  臺灣嘉義地方法院檢察署檢察官
被      告  甲○○
上列被告因違反毒品危害防制條例案件，經檢察官提起公訴（98
年度毒偵字第181號），被告於準備程序中就被訴事實為有罪之
陳述，本院合議庭裁定由受命法官改依簡式審判程序審理，判決
如下：
    主  文
甲○○施用第一級毒品，累犯，處有期徒刑捌月。
    犯 罪 事 實
一、甲○○前於民國93年間，因施用毒品案件，經本院裁定送觀
    察、勒戒後，於民國93年10月18日因認無繼續施用毒品之傾
    向而釋放，並經臺灣嘉義地方法院檢察署檢察官以93年度毒
    偵字第986、1248號不起訴確定，又因施用毒品案件，先後
    經本院於96年3月22日，以96年度訴字第20號判決、於96年4
    月20日，以95年度訴字第831號判決、於96年5月21日，以96
    年度嘉簡字第752號判決，均各判處有期徒刑6月，後經裁定
    減刑並定應執行有期徒刑8月，於96年10月4日縮刑期滿執行
    完畢。詎仍不知悔改，於前揭觀察、勒戒執行完畢釋放後5
    年內，復基於施用第1級毒品海洛因之犯意，於97年10月14
    日下午某時，在嘉義縣竹崎鄉○○道路某處，以將海洛因置
    於注射針筒加水混合後注射手臂方式，施用海洛因1次。嗣
    於97年10月15日晚間9時10分許，在嘉義市○○路157號前為
    警攔查，得其同意採集尿液送驗，結果呈嗎啡（海洛因代謝
    物）陽性反應，而悉上情。
二、案經嘉義市政府警察局第一分局報告臺灣嘉義地方法院檢察
    署檢察官偵查起訴。
    理  由
壹、程序事項
    本件於準備程序進行中，被告甲○○就被訴事實為有罪之陳
    述，且所犯係死刑、無期徒刑、最輕本刑為3年以上有期徒
    刑以外之罪，經本院告知簡式審判程序之旨，並聽取檢察官
    及被告之意見後，依刑事訴訟法第273條之1第1項之規定，
    裁定進行簡式審判程序，復依刑事訴訟法第273條之2規定，
    不適用證據提示、交互詰問及傳聞法則有關證據能力限制等
    規定，先予敘明。
貳、實體事項
一、前揭犯罪事實，業據被告於警詢、本院行準備程序及審理時
    坦承不諱（見警卷第2、3頁；本院卷第16、23頁），又其於
    97年10月15日晚間10時10分許，經警採集尿液送驗，由檢驗
    單位以酵素免疫分析法為初步檢驗，再以氣相層析質譜儀法
    為確認檢驗，結果呈嗎啡（海洛因代謝物）陽性反應乙情，
    此有高雄市立凱旋醫院濫用藥物尿液檢驗報告、採尿同意書
    、代號與真實姓名對照認證單（代號：IB971007）各1份、
    照片2張在卷可佐（見警卷第6至9頁），而以氣相層析質譜
    儀法作為毒品藥物及其代謝產物之定性及定量分析，可排除
    偽陽性之可能，堪為補強證據，足以擔保被告任意性自白與
    事實相符。另被告前因施用毒品案件，經本院裁定送觀察、
    勒戒後，於93年10月18日因認無繼續施用毒品傾向而釋放，
    並經臺灣嘉義地方法院檢察署檢察官以93年度毒偵字第986
    、1248號不起訴確定，此有臺灣高等法院被告前案紀錄表、
    刑案資料查註紀錄表、全國施用毒品案件紀錄表、受觀察勒
    戒人毒品及前科紀錄簡列表各1份附卷足稽，其於觀察、勒
    戒執行完畢釋放後5年內，再犯本件施用毒品案件，依法應
    予追訴處罰。綜上所述，本件事證明確，被告犯行洵堪認定
    ，應依法論科。
二、按海洛因為毒品危害防制條例第2條第2項第1款所定之第1級
    毒品，核被告所為，係犯毒品危害防制條例第10條第1項之
    施用第1級毒品罪，其持有海洛因之低度行為，應為施用之
    高度行為所吸收，不另論罪。又被告前因施用毒品案件，經
    法院分別判處罪刑確定，經減刑及定應執行有期徒刑8月確
    定，於96年10月4日縮刑期滿執行完畢，已於犯罪事實欄詳
    述，亦有上開被告前案紀錄表等件存卷為按，其於受徒刑之
    執行完畢，5年以內故意再犯本件有期徒刑以上之罪，為累
    犯，應依刑法第47條第1項規定，加重其刑。爰審酌被告國
    中肄業之智識程度，前因施用毒品案件，經觀察、勒戒，復
    經有多次經法院判處罪刑確定，有上揭前案紀錄表附卷可參
    ，猶再施用毒品，顯見尚無戒除之決心，施用毒品除戕害自
    身健康外，對社會秩序亦有潛在危害，惟念其犯後坦認犯行
    之態度，本次犯罪並未造成他人實害、被告自承與父、母親
    、祖母同住、從事種植茶葉工作等一切情狀，量處如主文所
    示之刑，以示懲儆。
據上論斷，應依刑事訴訟法第273條之1第1項、第299條第1項前
段，毒品危害防制條例第10條第1項，刑法第11條前段、第47條
第1項，判決如主文。
本案經檢察官陳昱奉到庭執行職務。
中    華    民    國    98    年     3    月    31    日
                  刑事第二庭  法  官  林青怡
以上正本證明與原本無異。
如不服本判決應於收受判決後10日內向本院提出上訴書狀，並應
敘述具體理由；其未敘述上訴理由者，應於上訴期間屆滿後20日
內向本院補提理由書（均須按他造當事人之人數附繕本）「切勿
逕送上級法院」。
中    華    民    國    98    年     3    月    31    日
                              書記官  李佳惠
附錄論罪科刑法條
毒品危害防制條例第10條
施用第一級毒品者，處6月以上5年以下有期徒刑。
施用第二級毒品者，處3年以下有期徒刑。


司法院資訊處製作；財團法人民間司法改革基金會備份。
